# 陈版，请教一个关键管理人员薪酬确认时点的问题

提问人：dszh87 时间：2020-05-11 13:33:07
陈版您好！请教个问题：A公司财务经理本年 10 月份被任命为财务总监，在统计关键管理人员薪酬时，是否将其1-9 月份的工资也计算在内呢？如果不计算，那么年奖金，是否先除以 12 个月，算出平均每月的年终奖，然后把归属于10-12月的部分计入关键管理人员薪酬？

回答人：chenyiwei
个人理解：
1 、常规工资仅统计其被任命为财务总监后，按照财务总监的待遇所享有的工资部分。
2 、年终奖不应简单地采用按月平均的方式，可能将其全部纳入是更恰当的做法。